Minutes et répertoires du notaire Dominique CAMUSET, 24 avril 1728 - 3 décembre 1748 (étude XXVI)
Archives nationales
- Minutes de Dominique CAMUSET, janvier 1728 - 1748; MC/ET/XXVI/347 - MC/ET/XXVI/443
  - Minutes. 1738, janvier - février, janvier - février 1738; MC/ET/XXVI/392; registre
    - Traité d'office concernant Emilien Ponsard, sculpteur ordinaire du roi, rue Beauregard., 7 janvier 1738; MC/ET/XXVI/392
      traité d'office; Marmousets (rue des); Ponsard, Emilien; sculpteur
    - HUBERT (Guillaume) menuisier Rue des Petits Carreaux § Vente., 14 janvier 1738; MC/ET/XXVI/392
      acte de vente; Hubert, Guillaume
    - GILLES (Jean Bernard) menuisier Charenton § Mariage .., 29 janvier 1738; MC/ET/XXVI/392
      contrat de mariage; Gilles, Jean Bernard
    - LEBASTARD (Jacques) menuisier Charenton § Mariage de la fille de .., 29 janvier 1738; MC/ET/XXVI/392
      contrat de mariage; Lebastard, Jacques
  - Minutes. 1738, mars - avril, mars - avril 1738; MC/ET/XXVI/393; registre
    - Procuration d'avis de parents concernant Barthélémy Paillet, sculpteur de l'académie royale de peinture et sculpture, rue des Marmousets., 4 mars 1738; MC/ET/XXVI/393
      procuration; Calvaire (rue du); Paillet, Barthélemy; sculpteur
    - Contrat de mise en apprentissage pour 5 ans, de Benoist Boudin, âgé de 16 ans, chez Jacques Rysbrack, maître peintre, demeurant rue Saint-Antoine, en présence de Jean-Baptiste Pitoin, maître peintre, demeurant rue Neuve-Guillemin, sans deniers déboursés de part et d'autre., 9 mars 1738; MC/ET/XXVI/393
      contrat d'apprentissage; Neuve-Guillemin (rue); Saint-Antoine (rue); Boudin, Benoît; Pitoin, Jean-Baptiste; Rysbrack, Jacques Corneille (1685-1765); peintre
    - Defontaine (Louis), peintre, rue de la Tisseranderie § Présent au contrat d'apprentissage Boudin - Rusbrack, 9 mars 1738; MC/ET/XXVI/393
      contrat d'apprentissage; Defontaine, Louis
    - BENOIST (Nicolas Clement) peintre Rue Neuve Guillemin § Present au contrat d'apprentissage BOUDINRUSBRACK, 9 mars 1738; MC/ET/XXVI/393
      contrat d'apprentissage; Benoist, Nicolas Clement
    - Constitution de rente au profit de Jacques Gabriel, architecte du roi, demeurant à Versailles., 16 mars 1738; MC/ET/XXVI/393
      constitution de rente; Versailles (Yvelines); Gabriel, Jacques (1667-1742); architecte
    - BLOTIN (Etienne Benoist) Marchand joaillier Cour Neuve du Palais § Délivrance de legs., 25 mars 1738; MC/ET/XXVI/393
      Blotin, Etienne Benoist
    - NOYAL (François) Maître cartier Rue de l'Arbre Sec. § Vente -, 10 avril 1738; MC/ET/XXVI/393
      acte de vente; Noyal, François
    - BOUDIN (Jacques) Maçon Rue de Bercy § Mise en apprentissage du fils de .., 9 mai 1738; MC/ET/XXVI/393
      contrat d'apprentissage; Boudin, Jacques
  - Minutes. 1738, mai - juin, mai - juin 1738; MC/ET/XXVI/394; registre
    - Devis des ouvrages de maçonnerie pour la construction d'une maison, faits suivants les plans du sieur Rousset, architecte (avec autre devis du 6 mai 1738)., 4 mai 1738; MC/ET/XXVI/394
      devis; Rousset (M.); architecte
    - ROUSSEAU (Jean) Maître maçon; Rue de Seine § Devis et marché de maçonnerie pour la construction d'une maison passé par .., 4 mai 1738; MC/ET/XXVI/394
    - Obligation et délégation à Jacques Corneille Rysbrack, maître peintre, demeurant rue Saint-Antoine., 9 mai 1738; MC/ET/XXVI/394
      obligation; procuration; Saint-Antoine (rue); Rysbrack, Jacques Corneille (1685-1765); peintre
    - PUZIN (Jean François) Maître Serrurier Rue d'Orleans § Marché des ouvrages de serrurier pour une maison située rue Vivienne, passé par .., 13 mai 1738; MC/ET/XXVI/394
      marché; Puzin, Jean François
    - SIMON (Jean Claude) Fabricant de Tapissier § Procuration donnée à .., 31 mai 1738; MC/ET/XXVI/394
      procuration; Simon, Jean Claude
    - PONCHE (Nicolas Charles), Peintre, Rue Saint-Antoine § Procuration donnée par .., 31 mai 1738; MC/ET/XXVI/394
      procuration; Ponche, Nicolas Charles
    - DESBOVE (Jean Baptiste) Maître Serrurier § Transport de rente à .., 9 juin 1738; MC/ET/XXVI/394
      transport de droits; Desbove, Jean Baptiste
    - BOUILLOT (Jean Baptiste) Maître Serrurier Rue des Juifs § Obligation par .., 10 juin 1738; MC/ET/XXVI/394
    - LE SOURD (Adrien) tapissier des Duc d'Aumont Hôtel d'Aumont § Inventaire après décès de la femme de .., 30 juin 1738; MC/ET/XXVI/394
      inventaire; Le Sourd, Adrien
    - COULON (Gaspard) Maître ébéniste Rue Princesse § Bail d'une maison à .., 19 juillet 1738; MC/ET/XXVI/394
      bail; Coulon, Gaspard
    - DELAPORTE (François) Sculpteur Rue des Marmousets § Transaction .., 21 juillet 1738; MC/ET/XXVI/394
      accord; Delaporte, François
    - DESJARDINS (Nicolas) Maître tapissier Rue de la Verrerie § Désistement et Bail .., 23 juillet 1738; MC/ET/XXVI/394
      bail; Desjardins, Nicolas
  - Minutes. 1738, juillet - août, juillet - août 1738; MC/ET/XXVI/395; registre
    - DROUET (Antoine) Maître maçon entrepreneur des bâtiments Rue de la Tixanderie § Devis et Marché d'ouvrages de maçonnerie pour la réparations d'une maison sise rue du Pont aux Choux, passes par .., 5 juillet 1738; MC/ET/XXVI/395
      devis; marché; Drouet, Antoine
    - BOUILLOT (Jean Baptiste) Maître Serrurier § Devis et marché de serrurerie passé par .., 5 juillet 1738; MC/ET/XXVI/395
      devis; marché; Bouillot, Jean Baptiste
    - LA FORET d'ARMAILLÉ (Charles, René Gabriel de) § Inventaire Pas de papiers, 13 août 1738; MC/ET/XXVI/395
      Fichier dit 'général' XVIIe-XVIIIe siècles, par le personnel du Minutier, 1954-1999 ( fichier papier entièrement dématérialisé; voir contexte dans le Plan d’orientation général - Notaires de Paris, guides thématiques du Minutier).
      inventaire; La Foret d'Armaillé, Charles, René Gabriel de
  - Minutes. 1738, septembre - décembre, septembre - décembre 1738; MC/ET/XXVI/396; registre
    - Obligation concernant Jacques Verberck, sculpteur des bâtiments du roi, au Vieux-Louvre., 16 septembre 1737; MC/ET/XXVI/396
      obligation; Saint-Antoine (rue); Verberckt, Jacques (1704-1771); sculpteur
    - Constitution de rente et obligation (deux actes) par Jean Delamotte, premier commis des bâtiments du roi, demeurant à Versailles., 16 septembre 1738; MC/ET/XXVI/396
      constitution de rente; obligation; Versailles (Yvelines); Delamotte, Jean
    - Constitution de rente au profit de Jean Delamotte, intendant et premier commis des bâtiments du roi, demeurant à Versailles., 22 septembre 1738; MC/ET/XXVI/396
      constitution de rente; Versailles (Yvelines); Delamotte, Jean; intendant des bâtiments (Ancien Régime); commis d'administration (Ancien Régime)
    - Marchand (Edmé) maître et marchand tapissier rue des Barres § bail, 29 septembre 1738; MC/ET/XXVI/396
      bail; Marchand, Edmé
    - Bezot (Nicolas) maçon à Issy § Mariage de .., 1er novembre 1738; MC/ET/XXVI/396
      contrat de mariage; Bezot, Nicolas
    - Pierre (Jean) marchand joaillier que de la Ferraille § quittance, 1er décembre 1738; MC/ET/XXVI/396
      quittance; Pierre, Jean
  - Minutes. 1739, janvier - février, janvier - février 1739; MC/ET/XXVI/397; registre
    - FRECHOT (Pierre) Maçon entrepreneur de bâtiments Rue Charonne. § Constitution de rente .., 18 mars 1738; MC/ET/XXVI/397
      constitution de rente; Frechot, Pierre
    - Inventaire après décès de Jean Delamotte, intendant et premier commis des bâtiments du roi, demeurant au Vieux-Louvre à la requête de son fils Philippe Robert Delamotte, intendant général des bâtiments du roi, mentionnant plusieurs tableaux et tapisseries., 5 janvier 1739; MC/ET/XXVI/397
      tableaux, tapisseries
      inventaire après décès; Louvre (palais du); Delamotte, Jean; Delamotte, Philippe Robert; intendant des bâtiments (Ancien Régime); commis d'administration (Ancien Régime)
    - Orsonville (château d') Etat des meubles du .. § Inventaire après décès de Jean Delamotte, intendant et premier commis des bâtiments du roi, 5 janvier 1739; MC/ET/XXVI/397
      inventaire; Orsonville (Yvelines)
    - Versailles (maçon à) rue du potager Etat des meubles § Inventaire après décès de Jean Delamotte, intendant et premier commis de bâtiments du roi, 5 janvier 1739; MC/ET/XXVI/397
    - Breteuil (François) maître serrurier; place aux Veaux § Notoriété aux dires de -, 26 janvier 1739; MC/ET/XXVI/397
      Breteuil, François
    - Lempereur (Jean Denis) marchand joaillier cour du Palais § quittance, 25 février 1739; MC/ET/XXVI/397
      quittance; Lempereur, Jean Denis
  - Minutes. 1739, mars, mars 1739; MC/ET/XXVI/398; registre
    - tourneur (apprentissage) § Contrat pour 4 ans entre Etienne Michault, prêtre bachelier de Sorbonne, et Jacques Plastre, maître tourneur, au profit de Jean François Michault, âgé de 15 ans, neveu d'Etienne. Logé, nourri, blanchi par son maître qui le gardera 6 semaines s'il est malade. Moyennant 100 livres., 3 mars 1739; MC/ET/XXVI/398
    - Union des créanciers de feu Jean Delamotte, intendant et premier commis des bâtiments du roi, concernant Ange Jacques Gabriel, architecte du roi, demeurant rue des Orties, Blaise Legoux, architecte des bâtiments du roi, Jean-Antoine Rousseau, sculpteur des bâtiments du roi à Versailles, François Roumier, sculpteur des bâtiments du roi., 4 mars 1739; MC/ET/XXVI/398
      convention; Orties (rue des); Versailles (Yvelines); Delamotte, Jean; Gabriel, Jacques Ange (1698-1782); Legoux, Blaise; architecte; intendant des bâtiments (Ancien Régime); sculpteur
    - Petit (Etienne), peintre, rue Sainte Anne § Union de créanciers (quittance), 4 mars 1739; MC/ET/XXVI/398
      quittance; Petit, Etienne
    - Des Zauzieres (Gabriel), maître peintre, rue Montorgueil § Union de créanciers, 4 mars 1739; MC/ET/XXVI/398
      convention; Des Zauzieres, Gabriel
    - Des Lauzières (Antoine), peintre, rue Montorgueil § Union de créanciers, 4 mars 1739; MC/ET/XXVI/398
      convention; Des Lauzières, Antoine
    - Sauvage (Jean-Baptiste), maître menuisier, rue Quincampoix § Union de créanciers (quittance), 4 mars 1739; MC/ET/XXVI/398
      quittance; Sauvage, Jean-Baptiste
    - Lechaudé (Barthélémy) père menuisier des bâtiments du roi à Marly § Union de créanciers, 4 mars 1739; MC/ET/XXVI/398
      Lechaudé, Barthélémy
    - Le Chantre (Nicolas François) menuisier des bâtiments du roi rue Neuve Saint Augustin § Union de créanciers, 4 mars 1739; MC/ET/XXVI/398
      Le Chantre, Nicolas François
    - Poulain dit Fontaine (Jacques) serrurier place aux Veaux § Union de créanciers, 4 mars 1739; MC/ET/XXVI/398
      Poulain dit Fontaine, Jacques
    - Lamiral (Joseph) serrurier des bâtiments du roi à Versailles § Union de créanciers, 4 mars 1739; MC/ET/XXVI/398
      Lamiral, Joseph
    - Brochon (Charles) maître serrurier rue du Bac § Union de créanciers, 4 mars 1739; MC/ET/XXVI/398
      Brochon, Charles
    - Desachit (Philibert) menuisier ordinaire des Hôtel des Gobelins § Union de créanciers, 4 mars 1739; MC/ET/XXVI/398
      Desachit, Philibert
    - Marquet (Jacques) maître maçon entrepreneur de bâtiments porte Saint Michel § Union de créanciers, 4 mars 1739; MC/ET/XXVI/398
      Marquet, Jacques
    - Pauly (André et Louis) entrepreneurs des bâtiments du roi à Marly § Union des créanciers (quittance de), 4 mars 1739; MC/ET/XXVI/398
      quittance; Pauly, André; Pauly, Louis
    - Oré (Louis) entrepreneur de bâtiments du roi Cour du Vieux Louvre § Union de créanciers, 4 mars 1739; MC/ET/XXVI/398
      Oré, Louis
    - Oré (Julien) entrepreneur de bâtiments du roi rue de Froidmanteau § Union de créanciers, 4 mars 1739; MC/ET/XXVI/398
      Oré, Julien
    - Marie (Jean) entrepreneur de bâtiments du roi à Poissy § Union de créanciers, 4 mars 1739; MC/ET/XXVI/398
      Marie, Jean
    - Leroux (Guillaume) tourneur Cul de Bec Ferrou § déclaration, 17 mars 1739; MC/ET/XXVI/398
      déclaration; Leroux, Guillaume
    - Frenoir (Jean) entrepreneur des bâtiments du roi au château de Fontainebleau § procuration, 20 mars 1739; MC/ET/XXVI/398
      procuration; Frenoir, Jean
    - Langlois (Jean François) maître fondeur rue Princesse § Compte, 26 mars 1739; MC/ET/XXVI/398
      Langlois, Jean François
  - Minutes. 1739, avril, avril 1739; MC/ET/XXVI/399; registre
    - Rousseau (Jean) maître maçon § indemnité, 2 avril 1739; MC/ET/XXVI/399
      Rousseau, Jean
    - Damour (Claude Gabriel) marchand tapissier rue de Grenelle § indemnité, 2 avril 1739; MC/ET/XXVI/399
      Damour, Claude Gabriel
    - Barpkiewiez (Joseph) maître serrurier § indemnité, 2 avril 1739; MC/ET/XXVI/399
      Barpkiewiez, Joseph
    - Lacompart (Christophe François), marchand orfèvre, rue Saint-Louis, paroisse Saint-Roch § Mainlevée, 8 avril 1739; MC/ET/XXVI/399
      mainlevée; Lacompart, Christophe François
    - Trudon (Pierre) tapissier à Fontainebleau § Notoriété du décès de .., 10 avril 1739; MC/ET/XXVI/399
      Trudon, Pierre
    - Dépôt d'espèces concernant Louis Royer, maître peintre., 28 avril 1739; MC/ET/XXVI/399
      dépôt d'argent; Royer, Louis; peintre
  - Minutes. 1739, mai - juin, mai - juin 1739; MC/ET/XXVI/400; registre
    - Tilloloy (château de) Somme § Inventaire après décès de Marie Renée de Beluforrière de Soyecourt, comtesse de .., 2 mai 1739; MC/ET/XXVI/400
      inventaire; Tilloloy (Somme); Belleforière de Soyecourt, Marie Renée de (1657-1739)
    - Renonciation de la femme de Ange Jacques Gabriel, architecte du roi, demeurant rue des Orties, à la succession de Jean Delamotte son père., 9 mai 1739; MC/ET/XXVI/400
      Orties (rue des); Delamotte, Jean; Gabriel, Jacques Ange (1698-1782); architecte
    - Renonciation à la succession de Jean Delamotte, intendant et premier commis des bâtiments du roi., 25 mai 1739; MC/ET/XXVI/400
      Delamotte, Jean; intendant des bâtiments (Ancien Régime)
    - Guesnon (Jean François) maître menuisier rue de la Croix § quittance (hôtel rue de Varenne, Magasin), 25 mai 1739; MC/ET/XXVI/400
      quittance; Guesnon, Jean François
    - Procuration concernant Philippe Robert Delamotte, intendant général des bâtiments du roi, demeurant place du Vieux-Louvre., 29 mai 1739; MC/ET/XXVI/400
      procuration; Vieux-Louvre (place du); Delamotte, Philippe Robert; intendant des bâtiments (Ancien Régime)
    - Quittance concernant Jean Adam, maître marbrier, rue du Calvaire., 2 juin 1739; MC/ET/XXVI/400
      Hôtel Mazarin.
      quittance; Notre-Dame-de-Nazareth (rue); Adam, Jean; tailleur de pierre
    - Brugnier ( ? ) (Jean) Sculpteur au Vieux Louvre § Quittance (hôtel Majarin), 2 juin 1739; MC/ET/XXVI/400
      quittance; Brugnier, ?, Jean
    - Quittance concernant Nicolas Pineau, maître sculpteur, rue Neuve Notre-Dame-de-Nazareth., 2 juin 1739; MC/ET/XXVI/400
      quittance; Maire (rue au); Pineau, Nicolas (1684-1754); sculpteur
    - tourneur (apprentissage) § Contrat pour 4 ans entre François Thibaut cocher, et Louis Billet, maître tourneur, au profit de Charles Thibaut, maître tourneur, âgé de 20 ans, neveu de François-Logé, nourri, blanchi. S.d.d., 15 juin 1739; MC/ET/XXVI/400
    - Billet (Louis) maître tourneur rue Saint Antoine § apprentissage, 15 juin 1739; MC/ET/XXVI/400
      contrat d'apprentissage; Billet, Louis
    - Turpin (Pierre) maître doreur à Paris § Quittance de la veuve de .., 18 juin 1739; MC/ET/XXVI/400
      quittance; Turpin, Pierre
  - Minutes. 1739, juillet - septembre, juillet - septembre 1739; MC/ET/XXVI/401; registre
    - BRET (Silvain) Maître maçon Rue de la Mortellerie § Consentement .., 1er juillet 1739; MC/ET/XXVI/401
      Bret, Silvain
    - PREVOST (André Charles) Maître tapissier Rue de Beaune § mise en .. chez., 15 septembre 1739; MC/ET/XXVI/401
      Prevost, André Charles
    - TAPISSIER (apprentissage) § mise en .. de BOQUET (Louis) pour 6 ans chez BOQUET (Louis) qui le nourri, blanchi, loge moyennant 700 livres, 17 septembre 1739; MC/ET/XXVI/401
  - Minutes. 1739, octobre - décembre, octobre - décembre 1739; MC/ET/XXVI/402; registre
    - Rue de BOURBON (Hôtel du marquis de) Menars § Mobilier: Inventaire après décès du Marquis de Menars, 3 octobre 1739; MC/ET/XXVI/402
      inventaire; Ménars (hôtel de); Bourbon (rue de); Charron, Michel Jean-Baptiste (1674-1739, marquis de Ménars)
    - MENARS (Château de) Mobilier .. § Inventaire après décès du Marques de Menars, 3 octobre 1739; MC/ET/XXVI/402
      inventaire; Menars (Loir-et-Cher, château de)
    - SANDRIER (Gilles Jérôme) Entrepreneur des bâtiments du roi. faubourg Saint-Honoré. § Constitution .., 21 octobre 1739; MC/ET/XXVI/402
      constitution de rente; Sandrier, Gilles Jérôme
    - Devis des ouvrages de marbrerie pour le socle de la statue de Louis XIV, suivant les dessins de Jacques Gabriel, inspecteur général des bâtiments du roi., 8 novembre 1739; MC/ET/XXVI/402
      devis; Gabriel, Jacques (1667-1742); inspecteur (Ancien Régime)
  - Minutes. 1740, janvier - mars, janvier - mars 1740; MC/ET/XXVI/403; registre
    - Vente d'une maison par Jean Pinard, architecte, demeurant rue des Gravilliers., 8 janvier 1740; MC/ET/XXVI/403
      acte de vente; Gravilliers (rue des); Pinard, Jean; architecte
    - LAMY (Jean Antoine) Maître tapissier Place de Condy § Echange .., 9 janvier 1740; MC/ET/XXVI/403
      échange; Lamy, Jean Antoine
    - MASSÉ (René) Architecte § Quittance au roi .., 12 mars 1740; MC/ET/XXVI/403
      quittance; Massé, René
    - DUFLOCQ (Thomas) Maître menuisier Cul de sac Saint-Martial § Pouvoir et Consentement (quittance du 21 juin 1741), 17 mars 1740; MC/ET/XXVI/403
      quittance; Duflocq, Thomas
    - Pelletier (Pierre), menuisier, rue de Meslay § Inventaire après décès de .., 17 mars 1740; MC/ET/XXVI/403
      inventaire après décès; Pelletier, Pierre
  - Minutes. 1740, avril - mai, avril - mai 1740; MC/ET/XXVI/404; registre
    - Abandonnement d'une maison concernant Ange Jacques Gabriel, architecte du roi, et Philippe Robert Delamotte, intendant des bâtiments du roi., 7 avril 1740; MC/ET/XXVI/404
      cession; Delamotte, Philippe Robert; Gabriel, Jacques Ange (1698-1782); architecte; intendant des bâtiments (Ancien Régime)
    - TAPISSIER (apprentissage de) § mise en .. de BARRÉ (Etienne) âgé de 17 ans pour 6 ans chez OBONET (Noël) qui le nourri chauffe, blanchi sans deniers débourser de part ni d'autre, 19 avril 1740; MC/ET/XXVI/404
    - Vente d'une maison par Ange Jacques Gabriel, architecte du roi, et Philippe Robert Delamotte, intendant des bâtiments du roi., 25 avril 1740; MC/ET/XXVI/404
      acte de vente; Delamotte, Philippe Robert; Gabriel, Jacques Ange (1698-1782); architecte; intendant des bâtiments (Ancien Régime)
    - Pelletier (Pierre), maître menuisier, rue Meslée § Renonciation à succession par .., 26 avril 1740; MC/ET/XXVI/404
      renonciation; Pelletier, Pierre
    - (CHATEAU D) AMBOILLE appartenant a la famille d'ORMESSON § Etat des meubles et effet qui sont dans .., 30 avril 1740; MC/ET/XXVI/404
    - Etat des meubles et effets qui appartienne à monsieur d'Ormesson dans le château d'Amboille, dont la prisée de la bibliothèque., 30 avril 1740; MC/ET/XXVI/404
      inventaire; Ormesson (M. d')
    - EVRARD (Jean) Maître maçon Rue de Grenelle § Mariage de la fille de .., 15 mai 1740; MC/ET/XXVI/404
      contrat de mariage; Evrard, Jean
    - DAMOUR (Claude Gabriel) Maître Tapissier Au gros Caillou. § quittance donnée par .., 21 mai 1740; MC/ET/XXVI/404
      quittance; Damour, Claude Gabriel
  - Minutes. 1740, juin - juillet, juin - juillet 1740; MC/ET/XXVI/405; registre
    - BERNARD (Bonne Félicitée) § Procuration par les parents de Bonne Felicitée BERNARD, 2 juin 1740; MC/ET/XXVI/405
      procuration; Bernard, Bonne Felicitée
    - Bail d'une maison par Philippe Robert Delamotte, intendant des bâtiments du roi., 10 juin 1740; MC/ET/XXVI/405
      bail; Delamotte, Philippe Robert; intendant des bâtiments (Ancien Régime)
    - GUYONNET (Jean, dit La RUE) Maître maçon Rue de Sevres § Devis et Marché des ouvrages de maçonnerie pour construire un pont de Pierre au château de LEZIGNY, passe par .., 2 juillet 1740; MC/ET/XXVI/405
      devis; marché; Guyonnet dit la Rue, Jean
    - LOISEL (Jacques) Maître sculpteur § Procuration donnée à .., 5 juillet 1740; MC/ET/XXVI/405
      procuration; Loisel, Jacques
  - Minutes. 1740, août - septembre, août - septembre 1740; MC/ET/XXVI/406; registre
    - Leblanc (Jean-Baptiste), marchand orfèvre, place Baudoyer § Mariage de .., 3 août 1740; MC/ET/XXVI/406
      contrat de mariage; Leblanc, Jean-Baptiste
    - ROUSSET (Pierre Noël) Architecte Rue Regnault Lefevre § Inventaire après décès de ROUSSET (Jean), 8 août 1740; MC/ET/XXVI/406
      inventaire; Rousset, Pierre Noël
    - GARNIER (Mad. Cath) § Inventaire après décès de Mad. Cath. GARNIER à la requête de Simon PETIT marchand potier d'étain, son mari, tuteur de Mad. Marguerite P. leur fille, née le 3 de ce mois, 22 août 1740; MC/ET/XXVI/406
      inventaire; Garnier, Mad. Cath
    - FRECHOT (Pierre) Maçon entrepreneur faubourg Saint-Antoine § Obligation .., 28 août 1740; MC/ET/XXVI/406
      obligation; Frechot, Pierre
    - GALET (Jean) Maçon Rue de la Mortellerie .. § Inventaire après décès du beau-frère de .., 29 août 1740; MC/ET/XXVI/406
      inventaire; Galet, Jean
    - LUCAS (Pierre) Maître fondeur; Rue des Arcis § Notoriété .., 15 septembre 1740; MC/ET/XXVI/406
      Lucas, Pierre
    - DUBOIS (Jean Baptiste) Architecte maître maçon entrepreneur de bâtiments Rue Saint Paul § Délégation -, 8 août 1770; MC/ET/XXVI/406
      Dubois, Jean Baptiste
  - Minutes. 1740, octobre - décembre, octobre - décembre 1740; MC/ET/XXVI/407; registre
    - Inventaire après décès du beau-père de Nicolas Simon Dutour, peintre ordinaire des ordres du roi, demeurant rue de la Tisseranderie., 5 octobre 1740; MC/ET/XXVI/407
      inventaire après décès; Tixeranderie (rue de la); Dutour, Nicolas Simon; peintre
    - Vente de meubles avec un état desdits meubles., 10 octobre 1740; MC/ET/XXVI/407
      Tapisseries: Histoire de Joseph.
      inventaire après décès
    - Cointelle (Claude Antoine) marchand tapissier rue de la Verrerie § Notoriété aux dires de .., 15 octobre 1740; MC/ET/XXVI/407
      Cointelle, Claude Antoine
    - Devis et marché par Denis Quirot, architecte juré du roi., 20 octobre 1740; MC/ET/XXVI/407
      devis; marché; Quirot, Denis; architecte
    - Dubuisson (Jean) maître maçon, entrepreneur de bâtiments rue de Battoir § Devis et marché, 20 octobre 1740; MC/ET/XXVI/407
      devis; marché; Dubuisson, Jean
    - Bancelin (Pierre) serrurier ordinaire du roi à Charenton § renonciation, 17 novembre 1740; MC/ET/XXVI/407
      Bancelin, Pierre
    - Dubois (Jean Baptiste) maître maçon quai des Ormes § procuration rapportée, 6 décembre 1740; MC/ET/XXVI/407
      procuration; Dubois, Jean Baptiste
  - Minutes. 1741, janvier - mars, janvier - mars 1741; MC/ET/XXVI/408; registre
    - Renonciation par Ange Jacques Gabriel, premier architecte du roi, demeurant rue des Orties., 4 janvier 1740; MC/ET/XXVI/408
      renonciation; Orties (rue des); Gabriel, Jacques Ange (1698-1782); architecte
    - CHAUVELIN (Louis) conseiller du roi en ses Conseils; Pr. du Pt; rue de l'Université du faubourg Saint-Germain § Constitution par Louis CHAUVELIN et Marie Renée JACOMET ou BIENASSIZE son épouse à Bernard CHAUVELIN conseiller d'Etat et Cath. Marguerite CHAUVELIN veuve de François CASTAINES, seigneur de Confolens, P/t/ à Mortiers au Pr de Toulouse, 9 janvier 1741; MC/ET/XXVI/408
      constitution de rente; Chauvelin, Louis
    - Duponchet (François) marchand tapissier à Paris § quittance de la veuve de .., 11 janvier 1741; MC/ET/XXVI/408
      quittance; Duponchet, François
    - Duponchet (Jean) marchand tapissier rue Sainte-Avoie § quittance, 11 janvier 1741; MC/ET/XXVI/408
      quittance; Duponchet, Jean
    - Déclaration concernant Philippe Robert Delamotte, intendant des bâtiments du roi., 12 janvier 1741; MC/ET/XXVI/408
      déclaration; Delamotte, Philippe Robert; intendant des bâtiments (Ancien Régime)